Rika Amanda Setia

amandasetia133@gmail.com | +6289655798710 | Bandung Barat

ABOUT ME

Saya seorang fresh graduate dengan IPK terakhir 3,6. Saya mampu beradaptasi dengan cepat, humble dan memiliki keterampilan komunikasi, saya memiliki pengalaman magang cukup baik pada bidang IT, saya siap membagikan semangat dan kreativitas yang saya miliki untuk memperkuat tim dengan penuh semangat dan memiliki keinginan untuk belajar.

EDUCATION

Politeknik Negeri Indramayu

| Informatics Engineering

Aug 2021 - Aug 2024

SKILLS

- Customer Service
- Teamwork
- Communication Skills
- Public Speaking
- Microsoft Word
- Web Development
- Software Quality Assuran ce
- Administration

EXPERIENCE

PT. Solusi Inovasi Bangsa (IDE Asia) | Web Developer dan UI/UX Designer | Jul 2023 - Dec 2023

• membuat aplikasi jual beli property berbasis website sebagai W eb Developer dan UI/UX Design.

Pertamina Hulu Energi | Assistant Secretary Administration, Quality Assurance dan UI/UX Designer | Aug 2023 - Nov 2023

 pembuatan aplikasi website Pertamina Hulu Energi yaitu Produ ction Optimization & Asset Recovery (PROPAR) Enhacement 2
.0

CERTIFICATES

PT Solusi Inovasi Bangsa (IDE Asia) | Certificate Of Internship | Jul 2023 - Dec 2023

• the internship program as Web Developer

Global Millennial Model United Nations | Adopting healthy lifestyle to fight climate change | Aug 2021 - Aug 2021

sebagai peserta

Himasiera Institut Pertanian Bogor | Speak Up, Act, and Care: "Speak Up to Sexual Harassment" | Aug 2021 - Aug 2021

sebagai peserta

Universitas Negeri Surabaya | The role of education in the era of society 5.0 | Aug 2021 - Aug 2021

• internasional webinar sebagai peserta

Pertemanan Sejiwa | Mental Health Campaign | Jul 2021 - Jul 2021

• sebagai volunteer

AWARDS

Taekwondo Pandawa II | Juara II Pi U 49 kyorugi se-Jawa Barat | Jan 2019

CO-CURRICULAR ACTIVITY

Ketua Subdivisi Keakraban | Himpunan Mahasiswa Teknik Informatika | Jul 2022 - Jul 2023

Bendahara Umum | Paguyuban Mahasiswa Priangan Timur | Jul 2022 - Jun 2023

Costumer Service | Centre Of Rythm 1.0 | Mar 2023 - Mar 2023